# 请教陈版，关于集体企业未按评估值调账

提问人：hrtsex 时间：2013-12-20 21:42:07
陈版，目前接触的一集体企业改制为有限公司的状况为：改制时股东会研究决定对公司审定的净资产按照个人的工龄、职务、职称以及对公司的贡献实行计分量化分配，有限公司的股东均为职工，且按照净资产出资；根据相关准则和解释的规定，有限公司是应该按照评估值调账的，但企业并没有按照评估值调账。
那现在问题就出来了，实收资本为评估值，实收资本按评估值入账与当时账面净资产的差额挂在其他应收款，这种情况属于出资不实吗？如何解决呢？如果股东能拿现金过来置换当然最好，但基本不可能！

回答人：chenyiwei
我理解这种情况下，出资净资产的价值仍然等于评估值，该评估值大于或等于改制后公司的注册资本和实收资本金额，因此不属于出资不实，仅仅是会计处理存在差错。可建议进行差错更正，补做评估调账，把该其他应收款的价值分拆到各单项资产的评估价值中即可。